【裁判字號】    95,訴,885
【裁判日期】    950626
【裁判案由】    毒品危害防制條例
【裁判全文】
臺灣高雄地方法院刑事判決               95年度訴字第885號
公  訴  人  臺灣高雄地方法院檢察署檢察官
被      告  甲○○
上列被告因違反毒品危害防制條例案件，經檢察官提起公訴（95
年度毒偵字第1640號）及移送併辦（95年度毒偵字第3146號），
本院於準備程序進行中，被告為有罪之陳述，經告知簡式審判程
序之旨，並聽取檢察官及被告之意見後，本院合議庭裁定由受命
法官獨任改依簡式審判程序審理，並判決如下：
    主  文
甲○○連續施用第一級毒品，累犯，處有期徒刑捌月；扣案海洛
因壹小包（淨重零點壹捌公克、空包裝重零點貳肆公克）沒收銷
燬之；扣案針筒貳支沒收。
    事  實
一、甲○○前因施用毒品案件，經本院裁定送勒戒處所觀察、勒
    戒後，認有繼續施用毒品之傾向，再經本院裁定令入戒治處
    所施以強制戒治1 年，嗣戒治屆滿3 月而成效評定合格，認
    無繼續戒治之必要，經本院裁定停止戒治，所餘期間付保護
    管束，而於民國91年12月5 日釋放出所，嗣於92年5 月5 日
    期滿未經撤銷視為戒治期滿，並由臺灣高雄地方法院檢察署
    檢察官於92年5 月14日以92年度戒毒偵字第468 號為不起訴
    處分確定。又因竊盜案件，經本院於91年5 月23日以91年度
    易字第792 號判決處有期徒刑4 月、4 月、3 月確定；又因
    竊盜案件，經本院於91年6 月10日以91年度易字第1314號判
    決處有期徒刑6 月確定；又因過失傷害案件，經本院於92年
    1 月30日以92年度交簡字第136 號判決處有期徒刑3 月確定
    ；上述5 罪經本院裁定應執行有期徒刑1 年6 月，入監執行
    後於93年5 月9 日縮短刑期執行完畢。詎其猶未悛悔，於前
    開強制戒治執行完畢釋放後5 年內，復基於施用第1 級毒品
    之概括犯意，自94年10月間起至95年5 月中旬，在高雄市○
    ○區○○路65巷16之3 號住處等地點，以針筒注射之方式，
    連續施用第1 級毒品海洛因數次，約每日施用1 次。嗣於95
    年1 月26日下午3 時許，與友人鄧鉦耀共乘機車在高雄市○
    鎮區○○路與鎮中路口為警查獲，並扣得甲○○所有欲供己
    施用之海洛因1 小包（淨重0.18公克，空包裝重0.24公克）
    、其所有欲供己施打海洛因所使用之針筒2 支；又於95年2
    月24日下午2 時30分許，為警在高雄市○○區○○街51號搜
    索後，經其同意採尿送驗而悉上情。
二、案經高雄市政府警察局前鎮分局報告臺灣高雄地方法院檢察
    署檢察官偵查起訴及高雄市政府警察局三民第一分局報告臺
    灣高雄地方法院檢察署檢察官移送併辦。
    理  由
一、本件被告甲○○所犯係毒品危害防制條例第10條第1 項之施
    用第1 級毒品罪，其法定刑係死刑、無期徒刑、最輕本刑為
    3 年以上有期徒刑以外之罪，被告於準備程序進行中就被訴
    事實為有罪之陳述，經告知簡式審判程序之旨，並聽取其與
    檢察官之意見後，本院認無不得或不宜改依簡式審判程序進
    行之情事，爰依刑事訴訟法第273 條之1 第1 項規定，裁定
    本件由受命法官獨任改依簡式審判程序審理，合先敘明。
二、訊據被告甲○○對於前揭施用第1 級毒品之事實供承不諱，
    而第1 次為警查獲經過情形亦有證人鄧鉦耀於警詢之陳述可
    參，又被告先後2 次為警所採尿液經送以酵素免疫法初步篩
    檢，再以氣相層析質譜法確認結果，均呈嗎啡陽性反應，有
    高雄市立凱旋醫院濫用藥物尿液檢驗報告（轉碼編號：A000
    00000 、A00000000） 暨各該姓名對照表附卷可稽，另第1
    次為警查獲扣得白粉1 小包經送鑑驗結果，含海洛因成分，
    淨重0.18公克，空包裝重0.24公克，有卷附法務部調查局95
    年3 月28日調科壹字第220022784 號鑑定通知書可憑，此外
    復有扣案針筒2 支（經送驗無海洛因成分，有高雄醫學大學
    附設中和紀念醫院編號0000-000號檢驗報告可憑）及查獲相
    片可資佐證，足徵被告之自白與事實相符，堪予採信。又被
    告有如前揭事實欄所列前科紀錄，此有臺灣高等法院被告前
    案紀錄表、臺灣高等法院在監在押全國紀錄表、臺灣高雄地
    方法院檢察署檢察官92年度戒毒偵字第468 號不起訴處分書
    在卷可按，堪認被告確於強制戒治執行完畢釋放後5 年內，
    再犯本件施用第1 級毒品之罪。綜上所述，本件事證明確，
    被告犯行堪以認定，自應依法論科。
三、核被告所為，係犯毒品危害防制條例第10條第1 項之施用第
    1 級毒品罪。被告持有海洛因之低度行為為其施用海洛因之
    高度行為所吸收，毋庸另論。被告先後數次施用海洛因行為
    之時間緊接，所犯構成要件相同，顯係基於概括犯意而為，
    應依刑法第56條連續犯規定論以一罪，並加重其刑。檢察官
    移送併辦部分與起訴部分有裁判上一罪之連續犯關係，應為
    起訴效力所及，本院自應併予審究。又被告有如前揭事實欄
    所列前科紀錄，業如前述，其於有期徒刑執行完畢後5 年內
    ，再犯本件有期徒刑以上之罪，為累犯，應依刑法第47條規
    定遞加重其刑。茲審酌被告前因施用毒品案件經觀察、勒戒
    及強制戒治後，猶未悛悔而再為本件連續施用毒品犯行，足
    見其毒癮匪淺，然念其犯後尚能供承犯行，態度良好，且毒
    癮戒絕確實不易，又其施用毒品乃戕害自身健康而未直接危
    害他人，以及犯罪之手段、所生危害等一切情狀，量處如主
    文所示之刑，以資懲儆。扣案海洛因1 小包（淨重0.18公克
    ，空包裝重0.24公克，送驗結果業如前述，其包裝應無法與
    毒品完全析離而應整體視為毒品），為被告欲施用之毒品，
    業經其供明在卷，應依毒品危害防制條例第18條第1 項前段
    規定，諭知沒收銷燬之；扣案針筒2 支（無海洛因成分，送
    驗結果業如前述）則為被告所有欲供己施打海洛因所使用之
    物，亦經其供述明確，應依刑法第38條第1 項第2 款規定宣
    告沒收。
據上論斷，應依刑事訴訟法第273 條之1 第1 項、第299 條第1
項前段，毒品危害防制條例第10條第1 項、第18條第1 項前段，
刑法第11條、第56條、第47條、第38條第1 項第2 款，判決如主
文。
本案經檢察官黃碧玉到庭執行職務。
中    華    民    國    95    年    6     月    26    日
                        鳳山刑事第2 庭法  官  譚德周
以上正本證明與原本無異。
如不服本判決，應於收受送達後10日內向本院提出上訴書狀。
中    華    民    國    95    年    6     月    26    日
                                      書記官  廖美玲
附錄法條：毒品危害防制條例第10條第1 項
毒品危害防制條例第10條
施用第一級毒品者，處 6 月以上 5 年以下有期徒刑。
施用第二級毒品者，處 3 年以下有期徒刑。


司法院資訊處製作；財團法人民間司法改革基金會備份。
